ja: 守備用グローブの位置: キャッチャー; ファースト; 内野; 外野; ピッチャー; セカンド; ショート; サード; トレーニング; ユーティリティ; その他
nb: Fielding hanskeposisjon: Catcher; Første base; Infield; Outfield; Pitcher; Andre base; Shortstop; Tredje base; Trening; Utility; Annet
bg-BG: Позиция на бейзболната ръкавица при защита: Кетчър; Първа база; Вътрешно поле; Външно поле; Пичър; Втора база; Шортстоп; Трета база; Тренировъчна; Универсална; Други
ko: 수비 글러브 포지션: 포수; 1루수; 내야수; 외야수; 투수; 2루수; 유격수; 3루수; 훈련용; 유틸리티; 기타
zh-TW: 守備手套位置: 捕手; 一壘手; 內野手; 外野手; 投手; 二壘手; 游擊手; 三壘手; 訓練; 多功能工具手; 其他
sk-SK: Pozícia baseballovej rukavice: Catcher; Prvá méta; Vnútorné pole; Vonkajšie pole; Nadhadzovač; Druhá méta; Spojka; Tretia méta; Tréningové; Univerzálne; Iné
da: Markhandskeposition: Catcher; 1. base; Infield; Outfield; Pitcher; 2. base; Shortstop; 3. base; Træning; Utility; Andet
it: Posizione del guanto da campo: Ricevitore; Prima base; Infield; Esterni; Lanciatore; Seconda base; Interbase; Terza base; Allenamento; Utility; Altro
fi: Räpylän asento: Sieppari; Ykköspesä; Sisäkenttä; Ulkokenttä; Syöttäjä; Kakkospesä; Polttaja; Kolmospesä; Harjoittelu; Yleispelaaja; Muu
th: ตำแหน่งถุงมือรับลูก: แคชเชอร์; เฟิร์สเบส; อินฟิลด์; เอาต์ฟิลด์; พิตเชอร์; เซคันด์เบส; ชอร์ตสต็อป; เติร์ดเบส; เทรนนิง; ยูทิลิตี้; อื่นๆ
lt-LT: Gaudymo pirštinės pozicija: Gaudytojas; Pirmoji bazė; Vidaus laukas; Išorės laukas; Metikas; Antroji bazė; Gynėjas tarp bazių („shortstop“); Trečioji bazė; Treniruočių; Universali pozicija; Kita
hr-HR: Položaj rukavice za igru: Hvatač; Prva baza; Unutarnje polje; Vanjsko polje; Bacač; Druga baza; Međubazni igrač; Treća baza; Za trening; Univerzalno; Ostalo
ru: Позиция полевой перчатки: Кэтчер; Первая база; Инфилд; Аутфилд; Питчер; Вторая база; Шорт-стоп; Третья база; Тренировочный; Универсальный (Utility); Другое
el: Θέση γαντιού στο fielding: Catcher; Πρώτη βάση; Infield; Outfield; Pitcher; Δεύτερη βάση; Shortstop; Τρίτη βάση; Προπόνηση; Πολλαπλών θέσεων; Άλλο
pt-BR: Posição da luva de campo: Receptor; Primeira base; Infield; Outfield; Arremessador; Segunda base; Shortstop; Terceira base; Treino; Multiuso; Outra
pl: Pozycja rękawicy do gry w polu: Łapacz; Pierwsza baza; Wewnątrz pola (Infield); Zewnątrz pola (Outfield); Miotacz; Druga baza; Łącznik (Shortstop); Trzecia baza; Treningowa; Uniwersalna (Utility); Inna
hu: Mezőnyjátékos-kesztyű pozíciója: Elkapó; Első bázis; Belső mezőny; Külső mezőny; Dobó; Második bázis; Shortstop; Harmadik bázis; Edzés; Univerzális; Egyéb
pt-PT: posição da luva de campo: Recetor; Primeira base; Interior do campo; Exterior do campo; Lançador; Segunda base; Defesa central; Terceira base; Treino; Polivalente; Outro
vi: Vị trí găng tay phòng thủ: Bắt bóng; Chốt gôn 1; Sân trong; Sân ngoài; Ném bóng; Chốt gôn 2; Giao bóng ngắn; Chốt gôn 3; Tập luyện; Đa năng; Khác
nl: Veldhandschoen positie: Catcher; Eerste honk; Infield; Outfield; Pitcher; Tweede honk; Korte stop; Derde honk; Training; Utility; Overig
sl-SI: Položaj rokavice za igranje na terenu: Lovilec; Prva baza; Notranje polje; Zunanje polje; Metalec; Druga baza; Bližnji zaustavljalec; Tretja baza; Za trening; Večnamensko; Drugo
zh-CN: 守备手套位置: 捕手; 一垒; 内野; 外野; 投手; 二垒; 游击手; 三垒; 训练; 多用途; 其他
tr: Saha eldiveni pozisyonu: Yakalayıcı; Birinci kale; İç saha; Dış saha; Atıcı; İkinci kale; Kısa stop; Üçüncü kale; Antrenman; Çok amaçlı; Diğer
fr: Position du gant de défense: Receveur; Première base; Champ intérieur; Champ extérieur; Lanceur; Deuxième base; Arrêt-court; Troisième base; Entraînement; Polyvalent; Autre
cs: Pozice v poli: Chytač; První meta; Vnitřní pole; Vnější pole; Nadhazovač; Druhá meta; Spojka; Třetí meta; Trénink; Univerzální; Jiné
ro-RO: Poziția mănușii de câmp: Prinzător (catcher); Prima bază; Teren interior (infield); Teren exterior (outfield); Aruncător (pitcher); A doua bază; Shortstop; A treia bază; De antrenament; Utilitar; Altele
es: Posición del guante de fildeo: Catcher; Primera base; Infield; Outfield; Pitcher; Segunda base; Campocorto; Tercera base; Entrenamiento; Utility; Otra
en: Fielding glove position: Catcher; First base; Infield; Outfield; Pitcher; Second base; Shortstop; Third base; Training; Utility; Other
de: Position des Fanghandschuhs: Catcher; First Base; Infield; Outfield; Pitcher; Second Base; Shortstop; Third Base; Training; Utility; Sonstige
sv: Handskposition för fielding: Catcher; Första bas; Infield; Outfield; Pitcher; Andra bas; Shortstop; Tredje bas; Träning; Utility; Övrigt